臺灣臺北地方法院交通事件裁定　　　　 96年度交聲字第422號
原處分機關　臺北市交通事件裁決所
異　議　人
即受處分人　甲○○
上列異議人即受處分人甲○○因違反道路交通管理處罰條例案件
，對於臺北市交通事件裁決所於民國九十六年四月十日所為之處
分（原處分案號：北市裁二字第裁２２—ＡＥＵ２２７３９２號
、北市裁二字第裁２２—ＡＥＵ２２７３９３號），聲明異議，
本院裁定如下：
    主  文
異議均駁回。
    理  由
一、按「汽車駕駛人轉彎時，有不依標誌、標線、號誌指示之情
    形者，處新臺幣六百元以上一千八百元以下罰鍰。」、「汽
    車駕駛人，駕駛汽車有違反本條例之行為，經交通勤務警察
    或依法令執行交通稽查任務人員制止時，不聽制止或拒絕停
    車接受稽查而逃逸者，除按各該條規定處罰外，處新臺幣三
    千元以上六千元以下罰鍰。」、「汽車駕駛人有道路交通管
    理處罰條例第四十八條及六十條第一項情形者，除依原條款
    處罰鍰外，各記違規點數一點」，道路交通管理處罰條例第
    四十八條第一項第二款、第六十條第一項、六十三條第一項
    第一款定有明文。
二、本件異議人即受處分人甲○○於民國九十六年二月八日二十
    時許，駕駛車號：８Ｃ—８２９０號自用小客車沿臺北市○
    ○路北往南方向行駛，行至基隆路一段、忠孝東路之設有禁
    止左轉標誌之交岔路口，違規左轉忠孝東路，為臺北市政府
    警察局交通警察大隊信義分隊警員乙○○當場攔停稽查，異
    議人不服員警稽查，拒絕停車接受稽查，加速駕車往忠孝東
    路方向逃逸，執勤警員遂記下車號，以電腦連線查詢車輛車
    種、車型及顏色核對無誤後，依道路交通管理處罰條例第四
    十八條第一項第二款、第六十條第一項之規定當場製單以北
    市警交字第ＡＥＵ２２７３９２號、北市警交字第ＡＥＵ２
    ２７３９３號舉發違反道路交通管理事件通知單舉發，指定
    應於九十六年三月十日前到案自行繳納罰鍰，嗣異議人不服
    ，於九十六年三月六日向原處分機關提出申訴，原處分機關
    於九十六年四月十日依道路交通管理處罰條例第四十八條第
    一項第二款、第六十條第一項及第六十三條第一項第一款之
    規定，就違規左轉部分以北市裁二字第裁２２—ＡＥＵ２２
    ７３９２號裁決書裁處異議人罰鍰六百元並記違規點數一點
    ，就拒絕停車接受稽查而逃逸部分以北市裁二字第裁２２—
    ＡＥＵ２２７３９３號裁決書裁處異議人罰鍰三千元並記違
    規點數一點，異議人於九十六年四月十日收受裁決書，於九
    十五年四月十一日聲明異議，有聲明異議狀（見本院卷第三
    至五頁）、北市警交字第ＡＥＵ２２７３９２號、北市警交
    字第ＡＥＵ２２７３９３號舉發違反道路交通管理事件通知
    單（見本院卷第六頁）、臺北市交通事件裁決所北市裁二字
    第裁２２—ＡＥＵ２２７３９２號裁決書（見本院卷第七頁
    ）、臺北市交通事件裁決所北市裁二字第裁２２—ＡＥＵ２
    ２７３９３號裁決書（見本院卷第八頁）、臺北市交通事件
    裁決所交通違規案件陳述書（見本院卷第九頁）及送達證書
    （見本院卷第十四頁）等資料在卷可稽。
三、聲明異議意旨略以：車號：８Ｃ—８２９０號自用小客車平
    日雖係由異議人駕駛，然異議人並未於九十六年二月八日二
    十時許，駕駛上揭自用小客車沿臺北市○○路北往南方向行
    駛，自無可能在基隆路一段、忠孝東路之設有禁止左轉標誌
    之交岔路口違規左轉忠孝東路，本件極有可能係舉發警員誤
    認車號，為此聲明異議，請求撤銷原處分等語。
四、異議人固坦承車號：８Ｃ—８２９０號自用小客車平日雖係
    由伊駕駛，惟辯稱伊於九十六年二月八日二十時許，並未駕
    駛上揭自用小客車沿臺北市○○路北往南方向行駛，自無可
    能在基隆路一段、忠孝東路之設有禁止左轉標誌之交岔路口
    違規左轉忠孝東路云云。經查：
  (一)證人即舉發本件違規事實之臺北市政府警察局交通警察大隊
    信義分隊警員乙○○於本院結證稱：上揭交通違規事件係伊
    所舉發，伊於九十六年二月八日二十時許站立於基隆路、忠
    孝東路差岔路口東南角捷運站出入口執行交通違規事件取締
    任務，目睹親眼車號：８Ｃ—８２９０號白色自用小客車沿
    臺北市○○路北往南方向行駛，行至基隆路一段、忠孝東路
    之設有禁止左轉標誌之交岔路口時，違規左轉忠孝東路，該
    路口設置有禁止左轉標誌，除公車以外，二十四小時禁止左
    轉，伊發現該輛自小客車違規左轉後，立即鳴笛並揮動指揮
    棒攔停，該輛自用小客車稍作停頓，隨即加速往忠孝東路方
    向逃逸，伊當場記下車號，並以掌上型電腦查詢，確認顏色
    、車號、車型無誤後，始開單舉發，製作現場圖並將上揭交
    通違規事件舉發過程記載於工作紀錄簿內等情明確（見本院
    卷第二二、二三頁），經核與道路交通事故現場圖（見本院
    卷第二四頁）及工作紀錄簿（見本院卷第二五頁）記載內容
    完全相符，且綜觀全卷相關事證並無證據證明證人乙○○誤
    認上揭違規事實，自不得以證人乙○○為舉發異議人上開違
    規行為之警員，即認其證詞未為足採；又交通警察掣單舉發
    違反道路交通管理處罰條例所列之違規事實，本質上為行政
    處分，係公務員基於職務上之權力，依法就特定之具體事件
    所為之具公法上效果之單方行政行為，基於公務員為公法上
    行為具有公信力之原則，該行政行為當可被推定為真正，據
    以處分之事實認定亦可推認係正確無誤，蓋公務員一切行政
    行為如均需預留證據以證其實，則國家行政勢必窒礙難行，
    據此，刑事訴訟法關於犯罪事實證據之規定如與屬行政秩序
    罰之交通違規裁罰本質不合，即不在準用之列，況本院遍查
    全案事證亦無任何證據足資證明證人乙○○誤認違規情事，
    則執勤員警本其維護交通秩序、安全職責所為之舉發，自應
    受到合法、正確之推定，況證人乙○○於本院明確指證車號
    ：８Ｃ—８２９０號白色自用小車，係三菱廠牌，車型為Ｓ
    ＰＡＣＥ　ＧＥＡＲ（見本院卷第二二頁），復經異議人確
    認該車輛確實為三菱廠牌、ＳＰＡＣＥ　ＧＥＡＲ車型（見
    本院卷第二二頁），堪認證人乙○○應無可能誤認違規車輛
    車號，異議人復無法提出任何證據以實其說，其所為辯解，
    自無足取。
  (三)綜上堪認，上揭違規事實已臻明確，異議人空言否認有違規
    行為，要無可採，本件事證明確，異議人違規行為堪以認定
    ，應依法處罰。
五、綜上所述，本件異議人於上開時、地，在設有禁止左轉標誌
    之交岔路口違規左轉，且拒絕停車接受稽查而逃逸之違規事
    實應堪認定，原處分機關依道路交通管理處罰條例第四十八
    條第一項第二款、第六十條第一項、六十三條第一項第一款
    及違反道路交通管理事件統一裁罰基準及處理細則第四十三
    條、第四十四條、第六十七條之規定，就違規左轉部分裁處
    罰鍰六百元並記違規點數一點，就拒絕停車接受稽查而逃逸
    部分裁處罰鍰三千元並記違規點數一點，於法核無違誤。異
    議人聲明異議，指摘原處分不當，為無理由，應予駁回。
據上論斷，應依道路交通案件處理辦法第十九條，裁定如主文。
中　　華　　民　　國　　96　　年　　5 　　月　　16　　日
　　　　　　　　　交通法庭  法　官　李家慧
以上正本證明與原本無異。
如不服本裁定，應於送達後5日內，向本院提出抗告狀。
  　　　　　　　　　　　　　書記官　楊文祥
中　　華　　民　　國　　96　　年　　5　 　月　　22　　日
